【裁判字號】    99,訴,365
【裁判日期】    990630
【裁判案由】    毒品危害防制條例
【裁判全文】
臺灣苗栗地方法院刑事判決               99年度訴字第365號
公  訴  人  臺灣苗栗地方法院檢察署檢察官
被      告  甲○○
上列被告因毒品危害防制條例案件，經檢察官提起公訴（99年度
毒偵字第359 號），本院裁定改依簡式審判程序審理，判決如下
：
    主  文
甲○○施用第一級毒品，累犯，處有期徒刑拾月；又施用第二級
毒品，累犯，處有期徒刑伍月；應執行有期徒刑壹年壹月。
    事  實
一、甲○○前因施用毒品案件經裁定施以觀察勒戒，執行後認有
    繼續施用毒品傾向，再經法院裁定予以強制戒治，於民國90
    年4 月10日強制戒治期滿，經臺灣臺中地方法院檢察署檢察
    官於90年5 月16日，以90年度戒毒偵字第251 號為不起訴處
    分確定。嗣於94年間因施用毒品案件，經臺灣臺中地方法院
    判處有期徒刑1 年、8 月，應執行有期徒刑1 年6 月確定在
    案；另於95年間因施用毒品案件，經臺灣臺中地方法院及臺
    灣高等法院臺中分院判決有期徒刑4 月、11月，應執行有期
    徒刑1 年2 月，上開4 罪，經減刑後，分別定其應執行之刑
    為有期徒刑9 月、7 月，復於95年8 月1 日入監執行，於96
    年8 月10日因徒刑執行完畢出監。
二、詎其仍不思悔悟，明知海洛因及甲基安非他命業經公告列為
    毒品危害防制條例第2 條第2 項之第一、二級毒品，不得非
    法持有、施用，仍基於施用第一級毒品海洛因及第二級毒品
    甲基安非他命之犯意，於99年1 月31日晚間10時許，在臺中
    市○村路○ 段128 巷40號其住處內，以將第一級毒品海洛因
    置入針筒注射靜脈方式，施用第一級毒品海洛因1 次；相隔
    約1 個小時後，又以將第二級毒品甲基安非他命置入玻璃球
    吸食器內燃燒吸食煙霧方式，施用第二級毒品甲基安非他命
    1 次。嗣因涉嫌運輸第一級毒品海洛因，而於99年2 月1 日
    中午12時5 分許，在臺中市○○○路178 號前為警查獲移送
    ，在有偵查犯罪權限之機關或人員尚未發覺其上揭犯行前，
    主動向承辦警員坦承犯行，嗣並接受裁判而自首。
三、案經臺中縣警察局報請臺灣苗栗地方法院檢察署檢察官偵查
    起訴。
    理  由
一、本件被告甲○○犯係死刑、無期徒刑、最輕本刑為3 年以上
    有期徒刑以外之罪，其於本院準備程序中就前揭被訴事實為
    有罪之陳述，經受命法官告知簡式審判程序之旨，並聽取其
    與公訴人之意見後，本院認無不得或不宜改依簡式審判程序
    進行之處，爰依刑事訴訟法第273 條之1 第1 項、第284 條
    之1 ，本院合議庭裁定由受命法官獨任依簡式審判程序審理
    ；又簡式審判程序之證據調查，依刑事訴訟法第273 條之2
    規定，不受同法第159 條第1 項審判外陳述排除之限制，再
    被告對於卷內之各項證據，亦不爭執證據能力，故卷內所列
    之各項證據，自得作為證據，合先敘明。
二、上揭事實，業據被告於警訊、偵查及本院審理時坦承不諱，
    而被告為警所採集之尿液檢體，經送請詮昕科技股份有限公
    司檢驗，結果呈鴉片海洛因代謝物、安非他命類陽性反應，
    有該醫院99年2 月24日編號00000000尿液檢驗報告1 份在卷
    可稽。足認被告上開自白顯與事實相符，堪信為真實。本件
    事證明確，被告犯行洵堪認定。
三、按毒品危害防制條例於92年7 月9 日修正公布，其中第20條
    、第23條將施用毒品之刑事處遇程序，區分為「初犯」、「
    5 年內再犯」、「5 年後再犯」，而依立法理由觀之，僅限
    於「初犯」、「5 年後再犯」，始應先經觀察、勒戒或強制
    戒治程序，倘被告於5 年內已再犯，經依法追訴處罰，縱其
    第3 次（或第3 次以上）再度施用毒品之時間，在初犯經觀
    察、勒戒或強制戒治執行完畢釋放5 年以後，已不合於「5
    年後再犯」之規定，且因已於「5 年內再犯」，顯見其再犯
    率甚高，原實施觀察、勒戒或強制戒治，已無法收其實效，
    即應依該條例第10條處罰，最高法院95年5 月9 日95年度第
    7 次刑事庭會議決議可資參照。查被告如事實欄之施用毒品
    事實經觀察勒戒、強制戒治之事實，此有臺灣苗栗地方法院
    檢察署刑案資料查註紀錄表、臺灣高等法院被告前案紀錄表
    各1 份在卷可按，是被告既已於強制戒治執行完畢後5 年內
    再犯施用毒品案件，並經法院論罪科刑，即非屬前述「5 年
    後再犯」之情形，檢察官自應依法追訴。從而，本件事證明
    確，被告犯行洵堪認定，應依法論科。
四、按海洛因、甲基安非他命係毒品危害防制條例第2 條第2 項
    第1 款、第2 款所定之第一級毒品、第二級毒品，不得非法
    持有、施用。故核被告所為，係犯毒品危害防制條例第10條
    第1 項、第2 項施用第一級毒品罪、施用第二級毒品罪。其
    於施用海洛因、甲基安非他命前持有海洛因、甲基安非他命
    犯行，為其施用之高度行為所吸收，不另論罪。查被告有事
    實欄所載論罪科刑執行之情形，此有臺灣苗栗地方法院檢察
    署刑案資料查註紀錄表及臺灣高等法院被告前案紀錄表各1
    份在卷可查，其受有期徒刑執行完畢後，5 年之內再故意犯
    有期徒刑以上刑之本罪，為累犯，應依刑法第47 條 第1 項
    規定加重其刑；被告於施用毒品犯行後，在有偵查犯罪權限
    之機關或人員尚未發覺其上揭犯行前，主動向承辦警員坦承
    犯行，嗣並接受偵訊，有法務部調查局調查筆錄1 份在卷可
    佐，其對於未發覺之犯罪自首而受裁判，爰依刑法第62條之
    規定減輕其刑，並依法先加後減之。至於被告所犯上開2 罪
    間，犯意各別，行為互殊，且觸犯構成要件相異之罪名，自
    應分論併罰。爰審酌被告曾因施用毒品經送勒戒處所施以觀
    察勒戒後，仍未能戒斷其施用毒品之惡習，足見其陷溺已深
    ，惟因施用毒品僅係戕害其自己身心並無加害他人，此次施
    用毒品次數各僅1 次，且其犯罪後坦承犯行、態度尚稱良好
    等一切情狀，分別量處如主文所示之刑，並合併定其應執行
    刑，以示懲儆。
據上論斷，應依刑事訴訟法第273 條之1第1項、第299 條第1 項
前段，毒品危害防制條例第10條第1 項、第2 項，刑法第11條前
段、第47條第1 項、第62條、第51條第5 款，判決如主文。
本案經檢察官洪清秀到庭執行職務。
中    華    民    國    99    年    6     月    30    日
                  刑事第三庭  法  官  許蓓雯
以上正本證明與原本無異。
如不服本判決應於收受判決後10日內向本院提出上訴書狀，並應
應敘述具體理由。其未敘述上訴理由者，應於上訴期間屆滿後20
日內向本院補提理由書( 均須按他造當事人之人數附繕本) 「切
勿逕送上級法院」。告訴人或被害人如對本判決不服者，應具備
理由請求檢察官上訴，其上訴期間之計算係以檢察官收受判決正
本之日期為準。
                              書記官  徐一夫
中    華    民    國    99    年    6     月    30    日
本案論罪科刑法條：
毒品危害防制條例第10條
施用第一級毒品者，處六月以上五年以下有期徒刑。
施用第二級毒品者，處三年以下有期徒刑。

司法院資訊處製作；財團法人民間司法改革基金會備份。
